# 已签订土地出让合同下财务账面确认土地使用权的问题

提问人：陈小霖 3232 时间：2020-05-17 13:55:00
在审计过程中有看到客户的会计政策是公开出让的土地在签订土地出让合同时，账面即可确认土地使用权（不考虑之前已经实际占用的情况下）。个人对这方面判断有一些看法。土地出让合同确实是土地权属的重要保证，一般签订合同后后续付款、开票办证都没有太大问题。但是在实际审计过程中有看到客户签订分期付款的土地出让合同，合同也会约定土地出让年限从实际交地开始计算。在土地出让合同现阶段存在各种样式的情况下，我个人觉得是不是等政府实际移交土地或者企业进场施工后再在账面确认土地使用权更为谨慎，即使已经签订了出让合同。还请各位老师给与一些指导。

回答人：chenyiwei
“公开出让的土地在签订土地出让合同时，账面即可确认土地使用权（不考虑之前已经实际占用的情况下）”的做法确实不妥，仅仅签订土地出让合同，只是一个待执行合同，而根据《企业会计准则第 13 号——或有事项》第八条规定，待执行合同除非成为亏损合同，否则是不能确认相关资产和负债的。
因此，除了“已签订土地出让合同”这一点以外，还必须具备“已实际缴纳全额土地出让金”或者“已经实际占用该土地从事生产经营活动或者项目建设”这两点之一或全部，才能确认土地使用权。